【裁判字號】    90,交聲,668
【裁判日期】    901018
【裁判案由】    交管條例聲異
【裁判全文】
臺灣板橋地方法院交通事件裁定                      九十年度交聲字第六六八號
    原處分機關  交通部公路局台北區監理所
    受處分人即
    異  議  人  甲○○
右列受處分人因違反道路交通管理處罰條例案件，對於交通部公路局台北區監理所九
十年六月十二日所為北監五字第裁─Ｄ９Ａ４４９３７１號裁決之處分（原處分案號
：（八九）桃警局交字第Ｄ９Ａ４４９３７１號），聲明異議，本院裁定如左：
    主  文
異議駁回。
    理  由
一、按汽車駕駛人超車時，在前行車之右側超車者，處新臺幣一千二百元以上二千四
    百元以下罰鍰，並記違規點數一點，道路交通管理處罰條例第四十七條第三款、
    第六十三條第一項第一款分別定有明文。
二、本件受處分人即異議人甲○○於九十年四月二十九日凌晨０時五十分許，駕駛車
    牌號碼ＧＺ─一五四三號自用小客車，行經桃園縣龜山鄉○○路○段歐香前時違
    規右側車超之事實，有桃園縣警察局（八九）桃警局交字第Ｄ９Ａ４４９３７１
    號舉發違反道路交通管理事件通知單、交通部公路局台北區監理所北監五字第裁
    ─Ｄ９Ａ４４９３７１號違反道路交通管理事件裁決書、桃園縣警察局龜山分局
    九十年五月三十日山警分字第０六二五八號書函影本各一張等在卷可考。雖異議
    人辯稱：那時伊從桃園往龜山方向行使，伊發現沒帶皮包，所以停車找皮包，找
    好之後我慢慢開車左邊有一輛車，伊有等一段距離才切出來，那時警察就開伊罰
    單，警察開單之事實不符云云；惟查訊據證人即舉發警員乙○○到院證稱：﹁當
    時取締酒駕並設路障只留中間車道，造成回堵，當時是連貫車陣沒有空隙，異議
    人任意行駛邊線，前行二十公尺，當時我以指揮棒要異議不要過，他還沒有切進
    車道內，就被攔下等語（見本院九十年九月二十日訊問筆錄）。按證人與異議人
    夙無怨隙，自無恣意誣攀之理，所證應屬可信。又異議人自承駛出邊線，但辯稱
    係要找東西，又其於申訴書中指稱；當時原本車身停靠右側路邊，剛開始要開的
    時候，想到好像覺得有東西不見，所以就慢慢的行駛準備要停時，前方約五十公
    尺警察在攔，之後警察就前來臨檢云云，綜此，異議人即駛出道路邊線離開連貫
    車陣，是異議人如欲切入車陣中，應在合理之距離內切入，如前行長達二十逾公
    尺，始欲切入車陣中，顯然逾越合理之距離，如是行為顯已超越數量車陣中之車
    輛，即屬超車，是異議人空言因尋找包皮始駛離道路邊線，未超車肩云云，核屬
    卸責之詞，無足採信，其於上揭時地違規行駛之事實，應堪認定。綜上所述，原
    處分機關據以援引首揭規定，裁處新台幣一千二百元，並記違規數一點，於法並
    無不當，本件異議為無理由，應予駁回。
三、據上論斷，應依道路交通案件處理辦法第十九條，裁定如主文。
中      華      民      國      九十      年      十      月    十八    日
                              臺灣板橋地方法院交通法庭
  法  官  李  釱  任
右正本證明與原本無異
如不服本裁定應於送達後五日內向本院提出抗告狀
                                  書記官  金  和  國
中      華      民      國      九十      年      十      月    十八    日


司法院資訊處製作；財團法人民間司法改革基金會備份。
